# 关于固定资产内部交易抵消

提问人：雪落星空 时间：2019-01-14 22:32:02
母公司一批固定资产原值 1000 ，折旧 200 ，净值 800 。评估价值为 900 。
作为子公司的实物增资，不够成业务，不具有商业实质，不考虑增值税：
母公司账务处理：
借：长期股权投资 800
累计折旧 200
贷：固定资产 1000
子公司账务处理：
借：固定资产 900
贷：实收资本 900
① 合并报表如何做调整分录，借：实收资本 100 贷：固定资产 100 是否正确？
② 合并报表附注列示固定资产原值为 1000 还是 800 ？

回答人：chenyiwei
合并报表抵销分录（投资时）：
借：实收资本 900 ，贷：长期股权投资 800 ，贷：固定资产 100合并报表附注中该固定资产的原值仍为 1000 万元，折旧按照母公司账面数字延续计算。